---
title: "Taxas e Proporções"
subtitle: ""
author: Thiago Tavares Lopes
date: "`r format(Sys.time(), '%d %B %Y')`"
header-includes:
   - \usepackage[brazil]{babel}
   - \usepackage{bm}
   - \usepackage{float}
   - \usepackage{multirow}
   - \usepackage{listings}
   - \usepackage{xcolor}
geometry: left=2.5cm, right=2.5cm, top=2cm, bottom=2cm
#toc: true #sumário
output:
  bookdown::pdf_document2:
editor_options:
  chunk_output_type: console
  markdown: 
    wrap: sentence
---

```{=latex}
\lstset{
  language=R,
  basicstyle=\ttfamily\small,
  backgroundcolor=\color{gray!10},
  frame=single,
  breaklines=true,
  keywordstyle=\color{blue}\bfseries,
  commentstyle=\color{gray}\itshape,
  stringstyle=\color{orange}
}
```


```{r, include=FALSE}

# bibliotecas
library(tidyverse)
library(latex2exp)
library(ggplot2)
library(tibble)
library(purrr)
```

# Distribuição Gompertz Unitária


A distribuição Gompertz Unitária (UGo), foi proposta em 2019  por Josmar Mazucheli, através como uma transformação do tipo $X=\exp(-Y)$ em que Y é da distribuição Gompertz. Já a distribuição Gompertz proposta pelo matemático e atuário Benjamin Gompertz em 1865. \par

Seja \textbf{X}, uma variável aleatória com suporte duplamente limitado $X\in(0,1)$. Sua Função de densidade de probabilidade é dada por:

\begin{equation}
 f(x|\mu;\sigma) = \mu \sigma x^{-(\sigma+1)} \exp{[-\mu(x^{-\sigma}-1)]}
\end{equation}



```{r}

dUGo<-function(x, mu=.5, sigma=1.2){
  
  fx<-mu*sigma * (x^-(sigma+1)) * exp(-mu*(x^(-sigma)-1))
  
  return(fx)

}

```




Seja, Fx seja uma função de densidade, a mesma deve seguir as seguintes propriedades:

Para testar 

```{r}

integrate(dUGo,0,1) 

```


Função Acumulada

\begin{equation}
 f(x|\mu;\sigma) =  exp{[-\mu(x^{-\sigma}-1)]}
\end{equation}

```{r}

pUGo<-function(q, mu=.5, sigma=1.2){
  
  cdf<-exp(-mu*(q^(-sigma)-1))
  
  return(cdf)

}
```

```{r}
pUGo(.25)
integrate(dUGo, 0, .25)
```


Função Quantílica 

\begin{equation}
 Q(p|\mu;\sigma) =  \exp{[-\frac{1}{\sigma} \log{(\mu-\log{p)}}-\log{\mu}]}
\end{equation}

```{r}

qUGo<-function(u, mu=.5, sigma=1.2)
{
   q<-((-log(u)/mu)+1)^(-1/sigma)
  
  return(q)
}

u=pUGo(.82)
qUGo(u)
```
 
Geração de números aleatórios pelo menos da inversão.

```{r}
set.seed(123)
rUGO <- function(n, mu=.5, sigma=1.2) {
  u <- runif(n)
  y <- ((-log(u)/mu)+1)^(-1/sigma)
  return(y)
}

rUGO(100)

# set.seed(123)
# x_sample <- runif(100, min = 0.01, max = 0.99)
# 
# theta<-c(2,3)
# 
# log_lik(theta, x_sample)
```

 

Log-Verossimilhança

\begin{equation}
\ell(\mu;\sigma|X)=\sum_{i=1}^{n}\left [\log(\mu)+\log(\sigma)-(\sigma +1)\log(x)-\mu (x^{-\sigma}-1)  \right ]
\end{equation}

```{r}
log_lik <- function(theta, x) {
  
  n <- length(x)
  mu<-theta[1]
  sigma<-theta[2]
  
  term1 <- n * log(mu)
  term2 <- n * log(sigma)
  term3 <- -(sigma + 1) * sum(log(x))
  term4 <- -mu * sum(x^(-sigma) - 1)
  
  ll <- term1 + term2 + term3 + term4
  return(ll)
}
```



```{r, warning = FALSE }

set.seed(123)

x<-rUGO(100)

rUGO <- function(n, mu=.5, sigma=1.2) {
  u <- runif(n)
  y <- ((-log(u)/mu)+1)^(-1/sigma)
  return(y)
}

parametros_inicial <- c(0.5, 1.6)  # Valores iniciais para mu e beta
  
optim_result <- optim(parametros_inicial, log_lik, x=x, hessian = T,
                        method="BFGS", 
                        control = list(fnscale=-1))


print(optim_result$par)
  
```

\newpage
Gráficos de Densidade

```{r include=FALSE}
mu<-c(0.1,0.2,0.5,1.5,3.5,5.5)
sigma<-c(0.1,0.5,0.8,1.5,3.5,5.5)

x<-seq(.0001,.9999,length.out = 1000)
```


```{r, include=FALSE}
graphic_density<-function(par,x,data,legend_g=r'($\alpha = %f$)',lim_x,y_max,legend_pos=c(0.9, 0.8),base_size=12){
  #http://sape.inf.usi.ch/quick-reference/ggplot2/linetype
  #myDot<-c("blank", "solid", "dashed", "dotted", "dotdash", "longdash", "twodash", "1F", "F1", "4C88C488", "12345678")
  myDot<-c("solid", "longdash","twodash","dashed", "dotdash", "dotted")
  my_color<-rep("black",6)
  #my_color<-viridis::cividis(15)
  last_plot<-ggplot2::ggplot(data,aes(x = x, y = v, colour =as.factor({{par}}), linetype=as.factor({{par}})))+
    xlim(lim_x)+ylim(0,y_max)+geom_line(size = 0.8)+
    scale_linetype_manual(name= "", values = myDot,labels=lapply(sprintf(legend_g, {{par}}), TeX))+
    scale_color_manual(name="",values=my_color,labels=lapply(sprintf(legend_g, {{par}}), TeX))+
    labs(x="y",y = "Probability Density Function",title="",linetype = "")+theme_bw(base_size = base_size)+
    guides(linetype = guide_legend(ncol = 1)) +
    theme(legend.position = legend_pos,panel.grid.major = element_blank(), 
          panel.grid.minor = element_blank(),legend.background = element_blank(),
          legend.key = element_blank())
  last_plot
}

```






```{r, echo=FALSE, warning = FALSE}

# mu ---------------------------------------------------------------------- #

dataa<-purrr::map_df(mu, ~ tibble::tibble(v=dUGo(x,.,sigma=1.2), x=x, mu=.))
last_plota<-graphic_density(par = mu,x = x,data = dataa,legend_g = r'($\mu = %f$)',
                            lim_x = c(0,1),y_max = 4.8,legend_pos = c(0.45, 0.77),base_size = 13)
last_plota
#ggsave("pdf_UMW1_vmu.pdf",plot = last_plota, width = 11.5, height = 9, units = "cm")

```

```{r, echo=FALSE, warning = FALSE}
# sigma ---------------------------------------------------------------------- #

datab<-purrr::map_df(sigma, ~ tibble::tibble(v=dUGo(x,.,mu=0.4), x=x, sigma=.))
last_plotb<-graphic_density(par = sigma,x = x,data = datab,legend_g = r'($\sigma = %f$)',
                            lim_x = c(0,1),y_max = 6.5,legend_pos = c(0.7, 0.77),base_size = 13)
last_plotb
#ggsave("pdf_UMW1_vsigma.pdf",plot = last_plotb, width = 11.5, height = 9, units = "cm")
```

