---
title: "Taxas e Proporções"
subtitle: ""
author: Thiago Tavares Lopes
date: "`r format(Sys.time(), '%d %B %Y')`"
header-includes:
   - \usepackage[brazil]{babel}
   - \usepackage{bm}
   - \usepackage{float}
   - \usepackage{multirow}
   - \usepackage{listings}
   - \usepackage{xcolor}
geometry: left=2.5cm, right=2.5cm, top=2cm, bottom=2cm
#toc: true #sumário
output:
  bookdown::pdf_document2:
editor_options:
  chunk_output_type: console
  markdown: 
    wrap: sentence
---

```{=latex}
\lstset{
  language=R,
  basicstyle=\ttfamily\small,
  backgroundcolor=\color{gray!10},
  frame=single,
  breaklines=true,
  keywordstyle=\color{blue}\bfseries,
  commentstyle=\color{gray}\itshape,
  stringstyle=\color{orange}
}
```


```{r, include=FALSE}

# bibliotecas


```


# Introdução 




# Distribuição Gompertz Unitária


A distribuição Gompertz Unitária (UGo), foi proposta em XXX por XXX, como uma tranformação da distribuição Gompertz, proposta pelo XXX em XXX como um forma de modelar XXXX. \par

Seja \textbf{X}, uma variável aleatória com suporte $X\in(0,1)$. Sua Função de densidade de probabilidade é dada por:

\begin{equation}
 f(x|\mu;\sigma) = \mu \sigma x^{-(\sigma+1)} \exp{[-\mu(x^{-\sigma}-1)]}
\end{equation}



```{r}

dUGo<-function(x, mu=.5, sigma=1.2){
  
  fx<-mu*sigma * (x^-(sigma+1)) * exp(-mu*(x^(-sigma)-1))
  
  return(fx)

}

```




Seja, Fx seja uma função de densidade, a mesma deve seguir as seguintes propriedades:

Para testar 

```{r}

integrate(dUGo,0,1) 

```


Função Acumulada

\begin{equation}
 f(x|\mu;\sigma) =  exp{[-\mu(x^{-\sigma}-1)]}
\end{equation}

```{r}

pUGo<-function(q, mu=.5, sigma=1.2){
  
  cdf<-exp(-mu*(q^(-sigma)-1))
  
  return(cdf)

}
```

```{r}
pUGo(.25)
integrate(dUGo, 0, .25)
```


Função Quantílica 


\begin{equation}
 Q(p|\mu;\sigma) =  \exp{[-\frac{1}{\sigma} \log{(\mu-\log{p)}}-\log{\mu}]}
\end{equation}

```{r}

qUGo<-function(u, mu=.5, sigma=1.2)
{
   q<-((-log(u)/mu)+1)^(-1/sigma)
  
  return(q)
}

u=pUGo(.82)
qUGo(u)
```
 



